【裁判字號】    97,易,404
【裁判日期】    970611
【裁判案由】    竊盜
【裁判全文】
臺灣屏東地方法院刑事判決               97年度易字第404號
公  訴  人  臺灣屏東地方法院檢察署檢察官
被      告  甲○○
上列被告因竊盜案件，經檢察官提起公訴（97年度偵字第2650號
），嗣被告於本院準備程序進行中先就被訴事實為有罪之陳述，
本院告知被告簡式審判程序之旨，並聽取當事人之意見後，裁定
改由受命法官獨任依簡式審判程序審理，判決如下：
    主  文
甲○○竊盜，累犯，處有期徒刑肆月；又竊盜，累犯，處有期徒
刑伍月。應執行有期徒刑柒月。
    事  實
一、甲○○前因施用毒品案件，經臺灣高等法院高雄分院以94年
    度上訴字第1255號判決處有期徒刑1 年6 月確定，因竊盜案
    件，經本院以94年度易字第268 號判決處有期徒刑1 年2 月
    確定，嗣經臺灣高等法院高雄分院以96年度聲字第269 號裁
    定定應執行有期徒刑2 年6 月確定，嗣因縮短刑期假釋出監
    ，所餘刑期付保護管束，而於民國96年8 月28日保護管束期
    滿，以執行完畢論。詎仍不知悔改，意圖為自己不法之所有
    ，基於竊盜之犯意，先後於下列時地，為下列竊盜犯行：
（一）於97年4 月18日清晨5 時30分許，騎乘車牌號碼ZFC-828
      號輕型機車，至屏東縣里港鄉玉田村某處之房屋前，竊取
      丙○○所有之砂石車車輪鋼圈1 個（係不詳人士先於不詳
      時間，在丙○○位於屏東縣里港鄉○○村○○路50之9 號
      住處前竊取後，置放在上址），得手後，以上開機車載運
      離開現場，惟於同日清晨5 時50分許，其騎乘機車行經屏
      東縣里港鄉○○村○○路與九里路口，因其形跡可疑，為
      警盤查查獲。
（二）又於97年4 月22日下午2 時40分許，騎乘上開機車，至乙
      ○○所有位於屏東縣里港鄉○○段新庄洋448 地號之養蝦
      場，以不詳方式竊取乙○○所裝設連接在該處養蝦池水車
      上之電纜線（約30公尺），得手後將之置放在上開機車之
      置物箱內，欲騎車逃離現場，惟當場被獲報到場之警員查
      獲，並在其上開機車之置物箱內查扣與本案無關之上開美
      工刀1 支，而查知上情。
二、案經屏東縣警察局里港分局報告臺灣屏東地方法院檢察署檢
    察官偵查起訴。
    理  由
一、本案被告甲○○所犯竊盜案件，均非法定刑為死刑、無期徒
    刑或最輕本刑3 年以上有期徒刑之罪，亦非高等法院管轄第
    一審之案件，而被告於本院準備程序中就被訴事實為有罪之
    陳述，本院合議庭乃裁定由受命法官獨任進行簡式審判程序
    。又簡式審判程序之證據調查，依刑事訴訟法第273 條之2
    規定，不受同法第159 條第1 項審判外陳述排除之限制，再
    被告對於卷內之各項證據，亦不爭執證據能力，故卷內所列
    之各項證據，自得作為證據，先予敘明。
二、上揭事實，業據被告於本院坦承不諱，核與證人即告訴人丙
    ○○於警詢、乙○○於警詢、審理中證述之情節相符，並有
    扣押筆錄、扣押物品目錄表、贓物認領保管單及相片等在卷
    可稽，復有美工刀1 支扣案可佐，被告之自白顯與事實相符
    ，堪可採信。本件事證明確，應予依法論科。至於公訴意旨
    雖認被告係於被害人丙○○位於屏東縣里港鄉○○村○○路
    50之9 號之住處前竊取上開砂石車車輪鋼圈，然已為被告所
    否認，並辯稱其係在屏東縣里港鄉玉田村之某房屋前竊取等
    語（見警卷第4 頁、97年度偵字第2650號卷第9 頁），查被
    害人丙○○係於警方查獲被告前開犯行，通知其至警局時，
    始知其上開車輪鋼圈失竊一事，有警詢筆錄1 份在卷可按（
    見里警偵字第0970005113號卷第8 、9 頁），則被害人丙○
    ○顯不知其車輪鋼圈究係何時失竊，是該車輪鋼圈非無可能
    係在被告為本件犯行以前，即已先遭不詳之人所竊取，而置
    放在被告所陳之行竊地點，復為被告所竊取，且亦查無證據
    證明其所言非真，被告辯解尚非不可採信；又公訴意旨另認
    被告係以扣案之美工刀竊取上開電纜線，惟為被告所否認，
    並始終辯稱：其係將美工刀置放在其機車之置物箱內，行竊
    時沒有帶在身上等語（見97年度偵字第2702號卷第8 頁、本
    院卷第26頁背面），而本件證人即告訴人乙○○所為證詞僅
    能證明上開電線於案發日上午10時30分許之前尚未被人剪斷
    ，尚無法證明確係被告以扣案美工刀剪斷乙節，又遍閱全卷
    ，亦無其他證據足以證明被告竊取上開電纜線時身上有攜帶
    美工刀，自難遽謂被告前開辯解非真，至於被告雖自承其將
    上開機車停放在距離其行竊處幾步遠之處（見本院卷第26
    頁背面），然其既係將扣案之美工刀置於機車置物箱內，尚
    與刑法第321 條第1 項第3 款規定之「攜帶」有別，依罪疑
    為輕原則，應認被告僅犯普通竊盜罪，公訴人此部分所指容
    有未洽，均附此敘明。
三、核被告前開所為，均係犯刑法第320 條第1 項之普通竊盜罪
    。公訴意旨雖認被告前開竊取電纜線之行為係犯刑法第321
    條第1 項第3 款之攜帶兇器竊盜罪，惟如上所述，此部份尚
    屬無法證明，惟因起訴之基本社會事實相同，本院自應變更
    起訴法條，而予以審理。又其所犯上開2 罪，犯意各別，行
    為互殊，應予分論併罰。再查被告前有如事實欄所示之科刑
    及執行情形，有臺灣屏東地方法院檢察署刑案資料查註紀錄
    表、臺灣高等法院被告前案紀錄表各1 份附卷足憑，其於刑
    之執行完畢後5 年內，故意再犯本件有期徒刑之上開2 罪，
    均為累犯，均應依刑法第47條第1 項加重其刑。爰審酌被告
    前已有竊盜前科，猶不知悔改，多次竊取他人財物，且素行
    不良，有臺灣高等法院被告前案紀錄表在卷可憑，惟念其尚
    知坦承犯行，態度尚可，告訴人均已領回失竊財物，其尚未
    獲得不法利益，有贓物認領保管單2 紙在卷可按，所竊財物
    價值不高、手段尚屬平和等一切情狀，各量處如主文所示之
    刑，並定其應執行之刑。至於扣案之美工刀雖係被告所有，
    然無證據證明與被告本件竊盜犯行有何關連，依法自不得宣
    告沒收，附此敘明。
據上論斷，應依刑事訴訟法第273 條之1 第1 項、第299 條第1
項前段、第300 條，刑法第320 條第1 項、第47條第1 項、第51
條第5 款，判決如主文。
本案經檢察官陳新君到庭執行職務。
中    華    民    國    97    年    6     月    11    日
                  刑事第五庭    法  官  陳秀慧
以上正本證明與原本無異。
如不服本判決應於收受本判決送達後十日內向本院提出上訴書狀
，其未敘述上訴理由者，並得於提起上訴後十日內向本院補提理
由書狀（均須按他造當事人之人數附繕本）「切勿逕送上級法院
」。
中    華    民    國    97    年    6     月    11    日
                                書記官  溫訓暖
附錄本案論罪科刑法條：
刑法第320條第1項
意圖為自己或第三人不法之所有，而竊取他人之動產者，為竊盜
罪，處五年以下有期徒刑、拘役或五百元以下罰金。


司法院資訊處製作；財團法人民間司法改革基金會備份。
